臺灣板橋地方法院民事裁定　　　　　　 100年度事聲字第281號
異　議　人　拓興營造有限公司
法定代理人　李崇豪
相　對　人　林承祺
上列當事人間聲請確定訴訟費用額事件，異議人對於中華民國10
0 年8 月8 日本院司法事務官所為100 年度司聲字第669 號民事
裁定提出異議，本院裁定如下：
    主  文
異議駁回。
    理  由
一、按當事人對於司法事務官處理事件所為之終局處分，得於處
    分送達後10日之不變期間內，以書狀向司法事務官提出異議
    。司法事務官認前項異議有理由時，應另為適當之處分；認
    異議為無理由者，應送請法院裁定之。法院認該異議為有理
    由時，應為適當之裁定，認異議為無理由者，應以裁定駁回
    之，民事訴訟法第240 條之4 第1 項至第3 項分別定有明文
    。本件異議人就本院司法事務官於民國100 年8 月8 日以10
    0 年司聲字第669 號裁定之終局處分，聲明不服而提出異議
    ，經核與上開條文規定尚無不合，先予敘明。
二、本件異議意旨略以：原裁定之計算書列有第二審抗告證人日
    旅費新台幣（下同）4,470 元，惟異議人所提抗告僅有第一
    審傳喚證人到庭（臺灣高等法院99年抗字第1551號），何來
    第二審抗告證人？又抗告證人日旅費係與原審判決無關聯，
    抗告爭點僅係存於法院未有合法送達異議人，致異議人上訴
    遭駁回。又縱認有應繳納證人日旅費，亦係繳交予法院，何
    以得列入相對人訴訟費用額之計算；彼時臺灣高等法院未徵
    收證人日旅費係其怠忽，自應不能令異議人擔負其過失之結
    果等語。
三、按法院未於訴訟費用之裁判確定其費用額者，第一審受訴法
    院於該裁判有執行力後，應依聲請以裁定確定之；確定之訴
    訟費用額，應於裁定送達之翌日起，加給按法定利率計算之
    利息，民事訴訟法第91條第1 項、第3 項分別定有明文。而
    所謂訴訟費用，包括裁判費、民法第77條之23至第77條之25
    所定之費用，包括訴訟文書之影印費、攝影費、抄錄費、翻
    譯費、證人及鑑定人日旅費、及其他進行訴訟之必要費用。
    又此一確定訴訟費用額之程序，僅在審究有求償權之一造當
    事人所開列之費用項目，及其提出支付費用之計算書等證據
    ，是否屬於訴訟費用之範圍，以確定應負擔訴訟費用之他造
    當事人所應賠償其訴訟費用之數額。至訴訟費用究應由何人
    負擔、按何比例負擔等，悉依命負擔訴訟費用之確定裁判主
    文定之，不容於確定訴訟費用額之程序中，更為不同之酌定
    （最高法院98年台抗字第705 號裁定意旨可供參照）。
四、經查，異議人與相對人間給付工程款等事件，前經本院97年
    度建字第146 號判決訴訟費用由異議人負擔。異議人對該判
    決不服提起上訴，本院於98年8 月18日裁定命異議人繳納第
    二審裁判費，嗣於98年9 月3 日以異議人逾期未補繳前揭裁
    判費裁定駁回異議人上訴，異議人對該裁定不服，提起抗告
    ，經臺灣高等法院98年度抗字第1551號裁定抗告訴訟費用由
    異議人負擔。異議人對該裁定不服提起再抗告，亦經最高法
    院99年度台抗字第583 號裁定再抗告訴訟費用由異議人負擔
    並確定在案。茲相對人於第一審已預納裁判費16,642元及證
    人日旅費1,000 元、第二審已預納證人日旅費4,770 元（見
    台灣高等法院98年度抗字第1551號卷第147 、148 頁所附收
    據），合計相對人支出訴訟費用共22,412元（計算式：16,6
    42元＋1,000 元＋4,770 元＝22,412元），均屬訴訟費用之
    一部，皆應由異議人負擔。是原裁定以異議人應賠償相對人
    之訴訟費用確定為22,412元，並依民事訴訟法第91條第3項
    規定，加給自原裁定送達翌日起至清償日止，按法定利率即
    年息5%計算之利息，洵屬有據。從而，原裁定所確定異議人
    應負擔之訴訟費用額，於法並無違誤，異議意旨指謫原裁定
    不當，求予廢棄，並無理由，應予駁回。
五、據上論結，本件聲明異議為無理由，爰依民事訴訟法第240
    條之4 第3 項後段，裁定如主文。
中    華    民    國   100    年    11    月    9     日
                  民事第一庭    法  官  黃信樺
以上正本係照原本作成
如不服本裁定應於送達後10日內向本院提出抗告狀，並繳納抗告
費新臺幣1,000 元
中    華    民    國   100    年    11    月    9     日
                                書記官  李佳靜